【裁判字號】    99,台上,6793
【裁判日期】    991104
【裁判案由】    違反毒品危害防制條例等罪
【裁判全文】
最高法院刑事判決            九十九年度台上字第六七九三號
上  訴  人  甲○○
上列上訴人因違反毒品危害防制條例等罪案件，不服台灣高等法
院中華民國九十九年九月一日第二審判決（九十九年度上訴字第
二九四八號，起訴案號：台灣士林地方法院檢察署九十九年度毒
偵字第八三六號），提起上訴，本院判決如下：
    主  文
上訴駁回。
    理  由
一、施用第一級毒品部分：
按刑事訴訟法第三百七十七條規定，上訴於第三審法院，非以判
決違背法令為理由，不得為之。是提起第三審上訴，應以原判決
違背法令為理由，係屬法定要件。如果上訴理由書狀並未依據卷
內訴訟資料，具體指摘原判決不適用何種法則或如何適用不當，
或所指摘原判決違法情事，顯與法律規定得為第三審上訴理由之
違法情形，不相適合時，均應認其上訴為違背法律上之程式，予
以駁回。本件原判決係以不服地方法院之第一審判決而提起第二
審上訴者，其上訴書狀應敘述具體理由，第二審法院認為上訴書
狀所述理由非具體理由者，應以判決駁回之，刑事訴訟法第三百
六十一條第一項、第二項、第三百六十七條前段分別定有明文。
倘雖提出上訴理由，但所提非屬具體理由者，則由第二審法院以
上訴不合法律上之程式，判決駁回。上訴人甲○○因違反毒品危
害防制條例等罪案件，不服第一審關於施用第一級毒品海洛因部
分所為科刑之判決，提起第二審上訴，其上訴書狀所載上訴理由
雖主張：第一審判決就上訴人可堪憫恕之部分，僅審酌刑法第五
十七條所列舉之科刑標準，未另依同法第五十九條遞減其刑，實
有理由未載之違背法令，爰請第二審法院詳予審酌，賜予改判較
輕之刑云云。實則第一審判決關於施用第一級毒品部分，審酌上
訴人係受徒刑執行完畢後五年內故意再犯本件之累犯，依法應加
重其刑，且上訴人前即曾因施用毒品案件經觀察、勒戒及強制戒
治，甫於民國九十四年八月八因強制戒治執行完畢出所，復於五
年內再為本件犯行，顯見定力不足，易受外界影響，然其犯後尚
知坦承犯行，並自費進行替代性療法，犯後態度良好，暨其品性
、生活狀況、智識程度等一切情狀而為刑之量定，即已就刑法第
五十七條所列各項標準予以綜合考量，並無任何輕重失衡或違法
不當之處。上訴人上訴意旨徒以第一審未適用刑法第五十九條酌
減其刑，指摘第一審關於此部分判決有理由欠備之違誤云云，所
指原判決違法情形顯不存在，其上訴理由，自難謂係具體理由。
因認上訴人關於此部分所提起之第二審上訴，未以書狀敘述具體
理由，乃依上開規定，不經言詞辯論，予以駁回。從形式上觀察
，並無任何違背法令之處。上訴人第三審上訴意旨置原判決上開
論述於不顧，復以原判決未就上訴人有可堪憫恕之部分，依刑法
第五十七條所列各項予以減輕，有失之過重之嫌云云，顯未依據
卷證資料，就原審關於此部分所為以不合法律上程式為由，駁回
上訴人在第二審上訴之判決，究有如何違背法令情形，為任何具
體指摘，而徒憑己意，漫事指摘，自不足據以辨認原判決已具備
違背法令之形式要件。依上揭說明，上訴人此部分上訴不合法律
上之程式，應予駁回。
二、施用第二級毒品部分：
按最重本刑為三年以下有期徒刑、拘役或專科罰金之罪，經第二
審判決者，不得上訴於第三審法院，刑事訴訟法第三百七十六條
第一款定有明文。上訴人被訴施用第二級毒品甲基安非他命部分
，原審係依毒品危害防制條例第十條第二項論處罪刑，該罪最重
本刑為三年有期徒刑，依上開說明，既經第二審判決，自不得上
訴於第三審法院。上訴人復就此部分一併提起上訴，顯為法所不
許，亦應予駁回。
據上論結，應依刑事訴訟法第三百九十五條前段，判決如主文。
中    華    民    國  九十九  年   十一   月    四    日
                      最高法院刑事第四庭
                          審判長法官  張  淳  淙
                                法官  劉  介  民
                                法官  蔡  彩  貞
                                法官  李  伯  道
                                法官  吳  信  銘
本件正本證明與原本無異
                                      書  記  官
中    華    民    國  九十九  年   十一   月    八    日
                                                       s

司法院資訊處製作；財團法人民間司法改革基金會備份。
